# 外商企业变为内资公司,职工奖励及福利基金和应付福利费余额能转回到净资产?陈版

提问人：呼叫帮助 时间：2010-04-02 16:57:48
外商投资企业变为内资公司,提取的职工奖励及福利基金和应付福利费余额能转回到净资产吗?

回答人：chenyiwei
回复 楼主 呼叫帮助 的帖子职工奖福基金有明文规定是作为中方职工权益处理的，外商投资企业清算时也不计入清算财产。（财工字[1995]223号、财外字[1999]735号）。因此对于从税后利润中提取的奖福基金，一般不能转回净资产。即使转为内资企业之后，个人理解也不要随意转回。尤其是，如果是合营期满后企业由原中方合营者继续经营而变为内资企业的，则奖福基金的处置问题在上述文件中是有特殊规定的。 对于从成本费用中提取的应付福利费，如果企业是首次执行新准则，可以按 38 号准则应用指南的规定处理；其余情况下，应按财企[2007]48号和财企[2009]242号的规定处理。

回答人：chenyiwei
回复 藤椅 2009masq 的帖子赞同你的理解，感谢补充。

回答人：chenyiwei
回复 pixyhoney 的帖子
这个问题法律上没有明文规定。我个人的理解是基于年末的企业性质，外商投资企业的相关法律法规已不再适用，因此年末应当根据当时有效的公司章程的规定计提盈余公积，不再按外商投资企业相关法律法规的规定计提三项基金。

回答人：chenyiwei
回复 Alisa_wang 的帖子
建议由新股东或者董事会作出决议，明确如何处理。根据有无明确的使用计划，来确定是否可以继续作为负债核算。
理论上，根据财企[2006]67号文，职工奖福基金提取时应当已经明确其用途、使用条件和程序。如果是，则继续按原定用途使用的可能性还是比较大的。

回答人：chenyiwei
回复 拉拉拉 的帖子
税务处理问题建议咨询税务专业人士。个人理解，根据国家税务总局 2012 年第 15 号公告《关于企业所得税应纳税所得额若干税务处理问题的公告》第六条和第八条的规定，补扣以前年度从奖福基金中转出的福利费支出，以及就会计上并未计入损益的项目进行纳税调减，可能都是有难度的。

提问人：拉拉拉 时间：2012-06-01 11:08:23
回复 chenyiwei 的帖子
谢谢版主及时的回复，按您的看法，我公司的处理方式是不是不合理的，后续发生的这部分福利费是不是不应该冲减原来计提的福利基金，可以直接入费用，可以在税前扣除呢。
现在要去申请税前扣除估计都没可能的了。

回答人：chenyiwei
原有奖福基金余额如有明确使用计划、明确了用途、使用条件和程序的，可继续作为负债，在使用时冲减负债；无明确使用计划的部分建议转回未分配利润，发生福利支出时正常计入损益。